【裁判字號】    99,訴,165
【裁判日期】    990503
【裁判案由】    毒品危害防制條例
【裁判全文】
臺灣基隆地方法院刑事判決               99年度訴字第165號
公  訴  人  臺灣基隆地方法院檢察署檢察官
被      告  乙○○
上列被告因違反毒品危害防制條例案件，經檢察官提起公訴（99
年度毒偵字第146 號、第193 號），被告為有罪之陳述，本院合
議庭裁定由受命法官獨任以簡式審判程序進行審理，並判決如下
：
    主  文
乙○○施用第一級毒品，累犯，處有期徒刑捌月；又施用第一級
毒品，累犯，處有期徒刑陸月，扣案之第一級毒品海洛因壹包（
驗餘淨重零點壹陸貳公克）併同難以完全析離之包裝袋壹只沒收
銷燬之。應執行有期徒刑壹年，扣案之第一級毒品海洛因壹包（
驗餘淨重零點壹陸貳公克）併同難以完全析離之包裝袋壹只沒收
銷燬之。
    事  實
一、乙○○前因施用毒品案件，經本院裁定送勒戒處所觀察、勒
    戒後，認無繼續施用毒品之傾向，於民國91年7 月10日釋放
    出所，並由台灣基隆地方法院檢察署檢察官以91年度毒偵字
    第603 號為不起訴之處分；又因施用第一級毒品案件，經本
    院以93年度訴字第720 號判決判處有期徒刑6 月確定，而於
    94 年7月27日執行完畢；復因施用第一級毒品案件，經台灣
    高等法院以95年度上訴字第2419號判決判處有期徒刑1 年確
    定，嗣經同法院以96年度聲減字第430 號裁定減為有期徒刑
    6 月，後於96年7 月16日因減刑而執行完畢出監；再因施用
    第一級毒品案件，經本院以97年度訴字第724 號判決判處有
    期徒刑8 月確定，嗣於98年6 月12日執行完畢。
二、乙○○猶基於施用第一級毒品海洛因之犯意，於98年12月29
    日上午某時刻，在基隆市○○區○○街91之1 號2 樓住處，
    以針筒注射之方式，施用第一級毒品海洛因1 次。又於99年
    2 月6 日凌晨3 時許，在上揭住處，以針筒注射之方式，施
    用第一級毒品海洛因1 次。嗣分於(1)98年12月29日晚間8 時
    40分許，在上址住處，為警持本院核發之搜索票進行搜索，
    並經其同意採集尿液送驗，結果呈嗎啡陽性反應；(2)於99年
    2 月8 日下午4 時13分許，在基隆市○○區○○路8 號前為
    警盤查，在警方查悉其持有第一級毒品犯行前，主動將持有
    之第一級毒品海洛因1 包（驗餘淨重0.162 公克）交予警方
    ，並向警坦承持有第一級毒品之犯行，另經警採集其尿液檢
    體送驗後，始悉上情。
三、案經臺北縣政府警察局金山分局、基隆市警察局第二分局報
    告臺灣基隆地方法院檢察署檢察官偵查起訴。
    理  由
一、本件被告乙○○所犯者非為死刑、無期徒刑、最輕本刑為3
    年以上有期徒刑之罪或高等法院管轄第一審案件，其於準備
    程序進行中，先就被訴事實為有罪之陳述，經告知其簡式審
    判程序之旨，並聽取公訴人、被告之意見後，本院業已依刑
    事訴訟法第273 條之1 第1 項之規定，裁定由受命法官獨任
    以簡式審判程序進行本案之審理。
二、上揭事實，業據被告於本院準備程序、審理時坦承不諱，而
    被告於上揭時、地為警查獲後所採集之尿液檢體，分經送請
    檢驗，結果均呈嗎啡陽性反應，此有臺灣尖端先進生技醫藥
    股份有限公司、臺灣檢驗科技股份有限公司出具之尿液檢驗
    報告各1 份附卷可稽，並有如事實欄二所示之物品扣案足資
    佐證，又扣案之白色粉末1 包（驗餘淨重計0.162 公克），
    經鑑定結果，其成分為海洛因，此有交通部民用航空局航空
    醫務中心99年3 月10日航藥鑑字第0991506 號毒品鑑定書1
    紙在卷足佐，堪認被告上開自白與事實相符，足以採信。再
    者，被告前因施用毒品案件，經裁定送觀察、勒戒後，因無
    繼續施用毒品之傾向，由檢察官為不起訴處分，嗣於觀察勒
    戒執行完畢釋放5 年內再犯多次施用毒品罪，經法院判處如
    事實欄一所示有期徒刑等情，有臺灣高等法院被告前案紀錄
    表在卷可稽。被告既曾於「五年內再犯」，且經法院判處罪
    刑確定，竟又再次於如事實欄二所示之時間，施用第一級毒
    品，即非屬毒品危害防制條例第20條第3 項所定「五年後再
    犯」之情形，從而，檢察官依法逕行起訴，於法要無不合。
    綜上所陳，本案事證明確，被告施用第一級毒品犯行，洵堪
    認定，應依法論科。
三、查海洛因係毒品危害防制條例第2 條第2 項第1 款所定之第
    一級毒品，被告先後2 次施用第一級毒品海洛因之行為，核
    均係犯毒品危害防制條例第10條第1 項之施用第一級毒品罪
    。被告各次施用而持有第一級毒品之低度行為，均應為施用
    第一級毒品之高度行為所吸收，不另論罪。被告所犯上開2
    罪，犯意各別，行為不同，應予分論併罰。又被告前曾受如
    事實欄一所示之有期徒刑執行完畢，有臺灣高等法院被告前
    案紀錄表在卷可按，其於有期徒刑執行完畢後之5 年內，故
    意再犯本件有期徒刑以上之罪，為累犯，其所犯上開2 罪，
    均應依法加重其刑。被告於99年2 月8 日下午4 時13分許，
    在基隆市○○區○○路8 號前為警盤查時，於所為前開持有
    第一級毒品之犯行為警發覺前，自行向警坦承犯罪，並主動
    將持有之第一級毒品海洛因交付警方，而願接受裁判等情，
    此有基隆市警察局第二分局刑事案件報告書及被告警詢筆錄
    在卷供參，堪認被告此部分所為已該當自首之要件，爰依刑
    法第62條前段之規定減輕其刑，並先加後減之。爰審酌被告
    犯罪之動機、曾有多次施用毒品之前科仍不知戒除，惟犯罪
    後坦承犯行，且所犯之施用毒品犯行乃戕害自己身心健康，
    並未危及他人、檢察官對被告求處有期徒刑7 月、7 月核非
    妥適等一切情狀，分別量處如主文所示之刑，並定其應執行
    之刑。扣案之第一級毒品海洛因1 包（驗餘淨重計0.162 公
    克）併同難以完全析離之外包裝袋1 只，為查獲之毒品並據
    檢察官聲請宣告沒收銷燬（蓋無論以何種方式分離包裝袋與
    其內裝之毒品，包裝袋內均會有極微量毒品殘留，故上述包
    裝袋應整體視為查獲毒品，參見最高法院95年度臺上字第37
    39號、第7354號判決），應依毒品危害防制條例第18條第1
    項前段之規定宣告沒收銷燬之。
據上論斷，應依刑事訴訟法第273 條之1 第1 項、第299 條第1
項前段，毒品危害防制條例第10條第1 項、第18條第1 項前段，
刑法第11條前段、第47條第1 項、第62條前段、第51條第5 款，
判決如主文。
本案經檢察官甲○○到庭執行職務。
中    華    民    國    99    年    5     月    3     日
                        刑事第二庭法    官  黃梅淑
以上正本證明與原本無異。
如不服本判決應於收受送達後10日內向本院提出上訴書狀，並應
敘述具體理由；其未敘述上訴理由者，應於上訴期間屆滿後20日
內向本院補提理由書(均須按他造當事人之人數附繕本)「切勿逕
送上級法院」。
中    華    民    國    99    年    5     月    3     日
                                  書 記 官  丁妍君
附錄論罪法條：
毒品危害防制條例第10條第1項
施用第一級毒品者，處 6 月以上 5 年以下有期徒刑。

司法院資訊處製作；財團法人民間司法改革基金會備份。
